【裁判字號】    98,審訴,2160
【裁判日期】    981023
【裁判案由】    毒品危害防制條例
【裁判全文】
臺灣桃園地方法院刑事判決            98年度審
公  訴  人  臺灣桃園地方法院檢察署檢察官
被      告  甲○○
上列被告因違反毒品危害防制條例案件，經檢察官提起公訴（98
年度毒偵字第1908號），嗣於本院準備程序進行中，被告就被訴
事實為有罪之陳述，經本院告知簡式審判程序意旨，並聽取當事
人之意見後，本院合議庭裁定改由受命法官獨任依簡式審判程序
審理，並判決如下：
    主  文
甲○○施用第一級毒品，累犯，處有期徒刑捌月，扣案之第一級
毒品海洛因伍包（合計驗餘淨重陸點陸陸公克）均沒收銷燬之，
藥鏟貳支均沒收；又施用第二級毒品，累犯，處有期徒刑肆月，
扣案之第二級毒品甲基安非他命包含袋（合計驗餘毛重點捌
柒公克）均沒收銷燬之，藥鏟貳支均沒收。應執行有期徒刑拾壹
月，扣案之第一級毒品海洛因伍包（合計驗餘淨重陸點陸陸公克
）、第二級毒品甲基安非他命包含袋（合計驗餘毛重點捌柒
公克）均沒收銷燬之，藥鏟貳支均沒收。
    事實及理由
一、犯罪事實：甲○○前於民國87年間，因施用第一、二級毒品
    案件，經本院以87年度毒聲字第2006號裁定送觀察、勒戒後
    ，認有繼續施用毒品之傾向，再由本院以87年度毒聲字第26
    76號裁定令入戒治處所施以強制戒治，又經本院以88年度毒
    聲字第1474號裁定停止戒治併付保護管束，於88年3 月31日
    出所，經本院以88年度毒聲字第4169號裁定撤銷停止戒治，
    復令入戒治處所施以強制戒治，已於89年2 月26日執行完畢
    ，並經臺灣桃園地方法院檢察署檢察官以89年度戒偵字第10
    1 號為不起訴處分確定。又於前開強制戒治執行完畢釋放後
    5 年內，即89年間因連續施用第一、二級毒品案件，經本院
    以89年度毒聲字第5456號裁定令入戒治處所施以強制戒治，
    又經本院以91年度毒聲字第119 號裁定停止戒治所餘期間併
    付保護管束，於91年2 月1 日出所，於91年5 月22日保護管
    束期滿，未經撤銷，強制戒治視為執行完畢，該次施用毒品
    犯行，並經本院以89年度訴字第1277號判決分別判處有期徒
    刑7 月、5 月，應執行有期徒刑10月確定。另有下列犯行：
    (一)於93年間，因連續施用第一、二級毒品案件，經本院以94
    年度訴字第122 號判決分別判處有期徒刑8 月、4 月，應執
    行有期徒刑10月確定。(二)於93年間因竊盜案件，經臺灣臺中
    地方法院以94年度重訴字第217 號判決判處有期徒刑1 年，
    上訴後，經臺灣高等法院臺中分院以94年度上訴字第1159號
    判決上訴駁回確定。(三)於94年間因竊盜案件，經本院以94年
    度易字第787 號判處有期徒刑1 年2 月確定。(四)於94年間因
    偽造文書、侵占等案件，經本院以94年度壢簡字第972 號分
    別判處有期徒刑3 月、罰金銀元2,000 元確定。(五)又於94年
    間，因違反槍砲彈藥刀械管制條例案件，經本院以95年度訴
    字第1150號判決判處有期徒刑1 年9 月，併科罰金新臺幣30
    ,000 元 確定。上開(一)至(四)六罪，嗣經臺灣高等法院臺中分
    院以96年度聲減字第2167號裁定分別減刑，其中編號(一)至(三)
    及編號(四)之偽造文書罪，並與不應減刑之編號(五)有期徒刑部
    分，經合併定其應執行刑為有期徒刑3 年2 月，並就編號(四)
    之侵占罪及編號(五)罰金刑部分定應執行罰金新臺幣30,500元
    。前開罰金刑新臺幣30,500元易服勞役33日，與有期徒刑3
    年2 月之刑於94年10月21日起入監接續執行，於97年3 月14
    日假釋出監，所餘刑期併付保護管束，於97年6 月18日保護
    管束期滿，未經撤銷假釋，其未執行之刑，以已執行論（於
    本案構成累犯）。詎猶不知悔改，基於施用第一級毒品海洛
    因及第二級毒品甲基安非他命之犯意，於98年4 月16日某時
    ，在桃園縣平鎮市○○路某友人住處內，分別以抽香煙方式
    施用海洛因及以玻璃球吸食器燒烤方式施用甲基安非他命各
    1 次。嗣於98年4 月17日下午4 時30分許，在桃園縣平鎮市
    ○○路與建安路路口為警查獲，並扣得其所有施用所剩餘之
    第一級毒品海洛因5 包（合計驗餘淨重6.66公克）、第二級
    毒品甲基安非他命3 包含袋（合計驗餘毛重3.87公克）及供
    （非專供）施用毒品所用之藥鏟2 支。
二、證據名稱：
  (一)被告甲○○於本院準備程序中之自白。
  (二)桃園縣政府警察局平鎮分局被採尿人尿液暨毒品真實姓名與
    編號對照表及台灣檢驗科技股份有限公司濫用藥物檢驗報告
    （尿液部分）各1 份。
  (三)桃園縣政府警察局平鎮分局搜索扣押筆錄、扣押物品目錄表
    、台灣檢驗科技股份有限公司濫用藥物檢驗報告（藥物部分
    ）、法務部調查局濫用藥物實驗室98年5 月19日調科壹字第
    09823015210 號鑑定書各1 份、現場查獲照片及扣案物照片
    共4 張、扣案之第一級毒品海洛因5 包（合計驗餘淨重6.66
    公克）、第二級毒品甲基安非他命3 包含袋（合計驗餘毛重
    3.87公克）及藥鏟2 支。
  (四)臺灣高等法院被告前案紀錄表1 份。
三、核被告甲○○所為，分別係犯毒品危害防制條例第10條第1
    項之施用第一級毒品罪及同條第2 項之施用第二級毒品罪，
    其施用第一、二級毒品前後持有第一、二級毒品之低度行為
    ，應為其施用第一、二級毒品之高度行為所吸收，均不另論
    罪。被告所犯上開2 罪間，犯意各別，行為互殊，應分論併
    罰。又被告有事實欄所載之犯罪及科刑執行情形，有臺灣高
    等法院被告前案記錄表足憑，其於5 年內故意再犯本案有期
    徒刑以上之罪，為累犯，均應依法加重其刑。爰審酌被告犯
    後坦承犯行而態度良好、施用毒品係戕害自身健康，對他人
    並不生重大危害等一切情狀，分別量處如主文所示之刑，並
    定其應執行之刑。至扣案之粉末5 包（合計驗餘淨重6.66公
    克），均含海洛因成分；扣案之透明結晶1 包含袋（驗餘毛
    重3.87公克），確呈甲基安非他命陽性反應，分別有台灣檢
    驗科技股份有限公司濫用藥物檢驗報告及法務部調查局濫用
    藥物實驗室98年5 月19日調科壹字第09823015210 號鑑定書
    各1 紙在卷可稽，均應依毒品危害防制條例第18條第1 項前
    段規定，宣告沒收銷燬之；另扣案之藥鏟2 支均為被告所有
    供（非專供）施用毒品所用之器具，業具被告供承在卷，爰
    依刑法第38條第1 項第2 款規定，宣告沒收，附此敘明。
四、應適用之法條：
    刑事訴訟法第273 條之1 第1 項、第299 條第1 項前段，毒
    品危害防制條例第10條第1 項、第2 項、第18條第1 項前段
    ，刑法第11條、第47條第1 項、第51條第5 款、第38條第1
    項第2 款，判決如主文。
五、如不服本判決，得自收受送達之翌日起10日內向本院提出上
    訴狀（應附繕本），其未敘述上訴理由者，應於上訴期間屆
    滿後20日內補提理由書狀於本院，上訴於臺灣高等法院。
本案經檢察官黃怡菁到庭執行職務。
中    華    民    國    98    年    10    月    23    日
                        刑事庭  法  官  鍾雅蘭
以上正本證明與原本無異。
如不服本判決，應於判決送達後10日內向本院提出上訴狀（應附
繕本），其未敘述上訴理由者，應於上訴期間屆滿後20日內補提
理由書狀於本院，上訴於臺灣高等法院。
                                書記官  楊郁馨
中    華    民    國    98    年    10    月    23    日
附錄本案論罪科刑法條：
毒品危害防制條例第10條
施用第一級毒品者，處6 月以上5 年以下有期徒刑。
施用第二級毒品者，處3 年以下有期徒刑。


司法院資訊處製作；財團法人民間司法改革基金會備份。
